【裁判字號】    97,交抗,777
【裁判日期】    970721
【裁判案由】    聲明異議
【裁判全文】
臺灣高等法院臺中分院交通事件裁定     97年度交抗字第777號
  抗  告  人  甲○○
  即受處分人
上列抗告人因違反道路交通管理處罰條例案件，不服臺灣臺中地
方法院，中華民國97年6月4日所為裁定（97年度交聲字第483號
），提起抗告，本院裁定如下：
      主  文
抗告駁回。
      理  由
一、抗告意旨略以：(1)車輛行駛中車速約在60至70之間，但行經
    路口會先減速再通行，所以本車在行經德芳南路與大里路口
    ，經路口減速後，車速已在60以下，警方及檢察官訊問筆錄
    中所言60至70的意思乃表示該路段行駛而非行駛至路口車速
    。(2)證人劉祥成所結證車速為65公里以上與開立違反道路交
    通管理事件通知單之換算值為65公里，前後有明顯數據矛盾
    ，其有先入為主的主觀看法，目前機車均為塑膠外殼，撞擊
    後卡在貨車車底，毀損程度當然比較大，不同車輛採取相同
    推算公式又如何認定無誤差值，證人結證車速為65公里以上
    或更高，已加入個人判斷，此計算公式具不確定性。(3)民刑
    事責任已完全履行，原裁定又以民、刑事判決作為交通違規
    依據，與事實並不相符，應提出具公信力證明違規事實，爰
    提出抗告。
二、按「行車速度，依標誌或標線之規定」，道路交通安全規
    則第93條第1項前段定有明文。又「汽車駕駛人，行車速度
    ，超過規定之最高時速者，... 處新台幣一千二百元以上二
    千四百元以下罰鍰」；「汽車駕駛人，駕駛汽車有左列情形
    之一者，吊銷其駕駛執照：... 四、違反道路交通安全規則
    ，因而肇事致人死亡者」；「汽車駕駛人，曾依本條例其他
    各條規定吊銷駕駛執照者，一年內不得考領駕駛執照」；又
    「汽車駕駛人有違反第六十三條第一項各款，若已受吊扣或
    吊銷駕駛執照處分者，不予記點」，道路交通管理處罰條例
    第40條第1項、第61條第1項、第67條第3項、第63條第2項亦
    有明文。本件抗告人於96年9月29日23時57分許，駕駛車
    牌號碼6198－FX號自用小貨車，途經台中縣大里市○○○路
    與大里路口時，以時速65公里以上之速度 (該路段之限速係
    時速60公里)超速行駛致撞及洪卿慈，洪卿慈因而死亡，業
    經台灣台中地方法院以96年度交易字第946號判處有期徒刑6
    月，緩刑2年確定 (見卷附台灣高等法院被告前案紀錄表)，
    並有道路交通事故調查現場圖、道路交通事故調查報告表(一)
    、(二)、現場及車損照片等附於原審卷可稽，經原審調卷查核
    無誤。抗告人於警訊時供稱：事故發生前車速約 (時速)
    )60 至70公里，快行抵大里路口時並未看到對方，到路口時
    看見對方，距離約五公尺，我立即踩煞車等語。證人劉祥成
    係台中縣警察局交通隊警員，有處理交通事故之專業經驗，
    依肇事車輛煞車距離、行車度及道路摩擦係數對照表及拖行
    距離、現場照片等證據，於原審證述：依照事故現場照片觀
    之，經計算出來的數值是有利於異議人，當時發生撞擊後可
    拖行40公尺以上，依拖行距離、傷者受傷的嚴重性，應該不
    止我們計算得來之車速 (即65公里以上 )等語，與原審依抗
    告人所提出6198－FX號自用小貨車之車種、車型代碼及配備
    之證明文件，及劉祥成所提出交通大學與中央大學合作之交
    通大學事故鑑定研究中心「車輛輪胎與各種路面特性阻力係
    數之實作與分析」測試結果與其他研究阻力係數比較表 (
    柏油鋪面（乾燥）1-3年、中央大學92年有ABS、輕載的情形
    下，其摩擦係數為0.96 )、煞車距離與車速關係圖，並參酌
    卷附道路交通事故現場圖上所載肇事後6198－FX號自用小貨
    車之煞痕，推算肇事時6198－FX自用小貨車之時速為74.398
    709公里（計算式為√254*22.7*0.96）相符，證人劉祥成之
    證述應可採信。抗告人雖稱刑事已被判刑，民事亦已賠償
    ，責任已完全履行，然此與行政機關為加強道路交通管理，
    維護交通秩序，確保交通安全而為之裁處罰鍰與吊銷駕駛執
    照，欲達成之目的不同，依行政罰法第26條第1項但書之規
    定，原處分機關依上開規定裁罰並無不當。原審認抗告人肇
    事時之車速超過速限60公里，駁回抗告人之聲明異議，認事
    、用法均無不當，抗告人上開抗告並無理由，應予駁回。
三、據上論結，應依道路交通案件處理辦法第26條、刑事訴訟法
    第412條，裁定如主文。
中    華    民    國    97    年    7     月    21    日
            交通法庭    審判長法  官  陳  筱  珮
                              法  官  許  旭  聖
                              法  官  康  應  龍
上列正本證明與原本無異。
不得再抗告。
                              書記官  姚  錫  鈞
中    華    民    國    97    年    7     月    21    日


司法院資訊處製作；財團法人民間司法改革基金會備份。
